【裁判字號】    95,上訴,1272
【裁判日期】    950731
【裁判案由】    違反毒品危害防制條例
【裁判全文】
臺灣高等法院高雄分院刑事判決        95年度上訴字第1272號
上  訴  人
即  被  告  甲○○
上列上訴人因違反毒品危害防制條例案件，不服臺灣高雄地方法
院95年度訴字第177號中華民國95年6月22日第一審判決（起訴案
號：臺灣高雄地方法院檢察署95年度毒偵字第9429號併辦案號：
同署95年度毒偵字第1256、4103號），提起上訴，本院依簡式審
判程序判決如下：
    主  文
原判決撤銷。
甲○○連續施用第一級毒品，處有期徒刑壹年貳月；又連續施用
第二級毒品，處有期徒刑壹年。應執行有期徒刑貳年。
    事  實
一、甲○○前因施用毒品案件，於93年間經原審裁定送觀察、勒
    戒後，認有繼續施用毒品之傾向，經原審於93年11月5 日裁
    定令入戒治處所施以強制戒治，於94年6 月14日執行完畢釋
    放後，經臺灣高雄地方法院檢察署檢察官於94年6 月17日，
    以94年度戒毒偵字第338 號為不起訴處分確定。詎料甲○○
    猶仍不知悔改，於前述強制戒治執行完畢釋放後，竟基於施
    用第一級毒品海洛因之概括犯意，先向友人取得第一級毒品
    海洛因而持有，進而自94年9 月21日下午3 時許起迄同年12
    月2 日晚上9 時止，在高雄縣市不特定處所，以將第一級毒
    品海洛因摻在香菸內點燃施用之方式，連續施用第一級毒品
    海洛因共3 次；另又基於施用第二級毒品海洛因之概括犯意
    ，先向他人購得第二級毒品甲基安非他命而持有，進而自94
    年9 月21日下午3 時許起迄95年1 月25日下午3 時許止，在
    高雄縣市之公園、公廁內，以將第二級毒品甲基安非他命置
    於鋁箔紙上燒烤生煙吸聞之方式，連續施用第二級毒品甲基
    安非他命共3 次。嗣先後於94年9 月22日晚上7 時30分許，
    在高雄市旗津區○○○路總統廟前，因警方在甲○○所借予
    王筱麗（由檢察官另案偵辦）騎乘之機車置物箱內查獲摻有
    第一級毒品海洛因香菸1 支，而循線查獲甲○○；於94年12
    月3 日凌晨0 時15分許，經警通知甲○○採尿送驗；於95年
    1 月27日上午11時30分許，經警通知甲○○採尿送驗，呈現
    嗎啡及甲基安非他命陽性反應，而查悉上情。
二、案經高雄市政府警察局分局及該局鼓山分局移送臺灣高雄地
    方法院檢察署檢察官偵查起訴及移送併辦。
    理  由
一、上開事實，業據上訴人即被告甲○○於原審及本院審理時供
    承不諱，且被告先後被警查獲，經警採其尿液送驗結果，均
    呈現嗎啡及甲基安非他命陽性反應，有高雄市立凱旋醫院94
    年10月4日編號A00000000號濫用藥物尿液檢驗報告及長榮大
    學94年12月16日編號DD0000000號確認報告各1紙在卷可稽。
    足見被告之自白與事實相符，自得採為認定被告犯罪之證據
    ，綜上所述，本件事證明確，被告之犯行，堪以認定。
二、甲○○前因施用毒品案件，於93年間經原審裁定送觀察、勒
    戒後，認有繼續施用毒品之傾向，經原審於94年11月5日裁
    定令入戒治處所施以強制戒治，於94年6月14日執行完畢釋
    放後，經臺灣高雄地方法院檢察署檢察官於94年6月17日，
    以94年度戒毒偵字第338號為不起訴處分確定，有臺灣高等
    法院被告前案紀錄表及前述不起訴處分書在卷可稽。茲於前
    述強制戒治執行完畢釋放後，5年以內，再犯本件施用第一
    級毒品罪，依毒品危害防制條例第23條第2項規定，自應依
    法論科。
三、查海洛因及甲基安非他命係分別為毒品危害防制條例第2條
    第2項所稱之第一、二級毒品，不得非法持有及施用。核被
    告所為，係犯毒品危害防制條例第10條第1項之施用第一級
    毒品罪及同條第2項之施用第二級毒品罪。被告持有第一、
    二級毒品之低度行為，已分別為施用之高度行為所吸收，均
    不另論罪。被告先後施用第一、二級毒品之犯行，均時間緊
    接，方法相同，觸犯構成要件同一，顯係基於概括犯意而為
    ，均為連續犯，爰依刑法第56條之規定以一罪論，並分別加
    重其刑。除被告於94年9 月22日之施用第一級毒品及施用第
    二級毒品犯行，業分別經檢察官起訴者外，其餘未經起訴之
    施用第一級毒品及施用第二級毒品犯行，因分別與前開起訴
    之施用第一級毒品及施用第二級毒品犯行有連續犯之一罪關
    係，業如前述，均為起訴效力所及，本院自應對之加以審判
    。被告所犯前開2罪間，犯意各別，罪名互殊，應分論併罰
    。又被告行為後，刑法第56條連續犯之規定，業於94年1月7
    日修正公布刪除，並於95年7月1日施行，則被告之犯行，因
    行為後新法業已刪除連續犯之規定，此刪除雖非犯罪構成要
    件之變更，但顯已影響行為人刑罰之法律效果，自屬法律有
    變更，依新法第2條第1項規定，比較新、舊法結果，仍應適
    用較有利於被告之行為時法律即舊法論以連續犯（最高法院
    95年第8次刑事庭會議決議參照）。
四、原審予以被告論科，固非無見，惟查被告前因施用毒品案件
    ，經原審於93年11月5 日裁定令入戒治處所施以強制戒治，
    於94年6 月14日執行完畢釋放，有臺灣高等法院被告前案紀
    錄表及前述不起訴處分書在卷可按。原判決對於被告前述強
    制戒治執行完畢釋放之日期未於事實欄詳細載明，並說明所
    憑認定之依據，自有認定事實不明確之違誤，自有未合。被
    告上訴意旨，指摘原判決量刑過重不當，固無足取，然原判
    決既有上述可議，自應由本院將原判決撤銷改判。爰審酌被
    告曾觸犯施用毒品之犯行，雖經觀察、勒戒程序，仍未能斷
    戒施用毒品惡習，顯見其戒治意志不堅，缺乏勒戒動機，本
    應從重量刑以收刑罰教化之效。惟念其施用毒品係對己身殘
    害，並未造成他人具體危害，且能於本院審理時坦承犯行，
    態度尚稱良好，復衡其犯罪之動機、目的、手段、生活狀況
    、智識程度、犯罪所生之損害，復衡其施用毒品之動機、目
    的、查獲次數及時間長短等一切情狀，分別量處如主文第2
    項所示之刑，並定其應執行之刑，以示儆懲。扣案之疑似摻
    有白粉之香菸1 支，為案外人王筱麗所有，與被告本件施用
    毒品犯行無關，業據被告供述在卷，自應由移案機關另為處
    理，附此敘明。
據上論斷，應依刑事訴訟法第273條之1第1項、第369條第1項前
段、第364條、第299條第1項前段、毒品危害防制條例第10條第1
項、第2項，刑法第2條第1項、第11條、修正前刑法第56條、第
51條第5款，判決如主文。
本案經檢察官林惠到庭執行職務。
中    華    民    國    95    年    7     月    31    日
                  刑事第三庭    審判長法  官   周賢銳
                                      法  官   黃仁松
                                      法  官   謝宏宗
以上正本證明與原本無異。
施用第一級毒品罪部分如不服本判決應於收受本判決後10日內向
本院提出上訴書狀，其未敘述上訴理由者，並得於提起上訴後10
日內向本院補提理由書狀（均須按他造當事人之人數附繕本）「
切勿逕送上級法院」。
其他部分不得上訴。
中    華    民    國    95    年    7     月    31    日
                                      書記官   熊惠津
附錄本件判決論罪科刑法條：
毒品危害防制條例第10條第1項、第2項
施用第一級毒品者，處 6 月以上 5 年以下有期徒刑。
施用第二級毒品者，處 3 年以下有期徒刑。
                                                 A


司法院資訊處製作；財團法人民間司法改革基金會備份。
